臺灣彰化地方法院刑事判決
111年度訴字第808號
公  訴  人  臺灣彰化地方檢察署檢察官
被      告  吳倫吉


上列被告因違反毒品危害防制條例案件，經檢察官提起公訴（11
0年度毒偵字第491、1300、1496號、111年度毒偵字第734號），
嗣被告於準備程序中，就被訴事實為有罪之陳述，經本院合議庭
裁定由受命法官獨任進行簡式審判程序，判決如下：
    主  文
吳倫吉犯如附表所示之罪，各處如同表「主文」欄所示之刑。應
執行有期徒刑壹年捌月。
    事  實
一、吳倫吉前因施用毒品案件，經法院裁定送勒戒處所施以觀察
    、勒戒後，因認無繼續施用毒品傾向，於民國109年11月9日
    執行完畢釋放。竟不思戒除毒癮，於上開觀察、勒戒執行完畢
    釋放後3年內，分別實行下列犯行：
　㈠基於施用第一、二級毒品犯意，於110年2月22日下午5時許，
    在其位於彰化縣○○鎮○○街000號住處內，以將海洛因及甲基
    安非他命混合置入玻璃球內燒烤吸食煙霧之方式，同時施用
    第一級毒品海洛因及第二級毒品甲基安非他命1次。嗣於同
    年月24日上午9時25分許，為警持臺灣彰化地方檢察署鑑定
    許可書採集其尿液檢體送驗，檢驗結果呈可待因、嗎啡、安
    非他命及甲基安非他命陽性反應。
　㈡基於施用第一、二級毒品犯意，於110年7月26日中午12時許
    ，在其上址住處內，以將海洛因及甲基安非他命混合置入玻
    璃球內燒烤吸食煙霧之方式，同時施用第一級毒品海洛因及
    第二級毒品甲基安非他命1次。嗣於同日下午4時24分許，員
    警因偵辦另案在前揭住處拘提陳滄偉，適巧吳倫吉亦在現場
    ，員警遂經徵得吳倫吉同意後，採集其之尿液檢體送驗，檢
    驗結果呈可待因、嗎啡、安非他命及甲基安非他命陽性反應
    。
　㈢基於施用第一、二級毒品犯意，於110年9月1日或2日某時許
    ，在其上址住處內，以將海洛因及甲基安非他命混合置入玻
    璃球內燒烤吸食煙霧之方式，同時施用第一級毒品海洛因及
    第二級毒品甲基安非他命1次。嗣於同年月3日下午6時1分許
    ，為警持臺灣彰化地方檢察署檢察官強制到場（強制採驗尿
    液）許可書採集其尿液檢體送驗，檢驗結果呈可待因、嗎啡
    、安非他命及甲基安非他命陽性反應。
　㈣基於施用第一、二級毒品犯意，於111年3月22日晚間10時30
    分許，在其上址住處內，以將海洛因及甲基安非他命混合置
    入玻璃球內燒烤吸食煙霧之方式，同時施用第一級毒品海洛
    因及第二級毒品甲基安非他命1次。嗣於同年月25日下午2時
    46分許，為警持臺灣彰化地方檢察署檢察官強制到場（強制
    採驗尿液）許可書採集其尿液檢體送驗，檢驗結果呈可待因
    、嗎啡、安非他命及甲基安非他命陽性反應。　
二、案經彰化縣警察局和美、鹿港分局分別報請臺灣彰化地方檢
    察署檢察官偵查起訴。　　　　　
    理  由
一、本件被告吳倫吉所犯屬法定刑為死刑、無期徒刑、最輕本刑
    為3年以上有期徒刑以外之罪，其於準備程序時就被訴事實
    為有罪之陳述，經告知簡式審判程序要旨並聽取當事人意見
    ，經被告同意適用簡式審判程序後，本院亦認無不得或不宜
    改依簡式審判程序進行之處，爰依刑事訴訟法第273條之1 
    第1項規定裁定由受命法官進行簡式審判程序，故本件之證
    據調查依刑事訴訟法第273條之2規定，不受同法第159條第1
    項、第161條之2、第161條之3、第163條之1及第164條至第1
    70條規定之限制，合先敘明。
二、認定事實所憑證據及認定之理由
　  上開犯罪事實，業有附表「證據方法」欄所載書證附卷可證
    ，復經被告於本院準備程序及審判程序時坦承不諱（訴字卷
    第156、170至173頁），足認其到庭所為之任意性自白核與
    事實相符，可堪採認。故本案事證明確，被告犯行洵堪認定
    ，應依法論科。
三、論罪科刑
　㈠核被告就事實欄一㈠至㈣所為，均犯毒品危害防制條例第10條
    第1、2項施用第一、二級毒品罪。其於施用第一、二級毒品
    前持有該等毒品之低度行為，應各為施用之高度行為所吸收
    ，均不另論罪。又被告於事實欄一㈠至㈣所示四個犯罪時間，
    皆係以一施用行為同時施用第一級毒品海洛因及第二級毒品
    甲基安非他命，而觸犯上開2罪名，均為想像競合犯，俱應
    依刑法第55條前段規定，從一重論以施用第一級毒品罪處斷
    。其所涉前揭四罪間，犯意各別且行為互殊，應予分論併罰
    。
　㈡刑之加重事由：
　  被告前因運輸毒品案件，經臺灣桃園地方法院以104年度訴
    字96號判決判處有期徒刑3年4月確定，於108年1月4日縮短
    刑期假釋出監併付保護管束，其後於108年7月30日保護管束
    期滿假釋未經撤銷視為執行完畢乙節，有臺灣高等法院被告
    前案紀錄表在卷可查（訴字卷第180至182頁），且被告於本
    院審理時，對於此前案資料亦是認無訛（訴字卷第174頁）
    ，是其前受有期徒刑執行完畢後，5年內故意再犯本件有期
    徒刑以上共四罪，已堪認定為累犯（最高法院111年度台上
    字第3422號判決意旨參照），均應依刑法第47條第1項規定
    加重最高本刑。而就最低本刑加重部分，則審酌上述前案之
    行為態樣固與本案不盡相同，然均屬故意違犯毒品危害防制
    條例之犯罪，況前案業經實際入監服刑一段期間，卻於執行
    完畢後再度違犯本件，顯見被告對於刑罰之反應力薄弱，並
    無司法院大法官釋字第775號解釋所示罪刑不相當之情形（
    最高法院108年度台上字第338號判決意旨參照），亦應依該
    規定同予加重。
　㈢本院審酌被告不思戒絕毒癮而實行本件犯行，實屬不該；惟
    念其始終坦認犯行，態度尚佳，且施用毒品乃自戕行為，對
    社會造成之危害尚非直接甚鉅，而本案四次犯罪最終雖均論
    處施用第一級毒品罪，然因其罪質尚包括經想像競合之施用
    第二級毒品罪，於量刑之際自應較單純施用第一級毒品之情
    形為重；兼衡被告自稱教育程度為高中肄業，目前從事臨時
    工之工作，月收入約新臺幣2萬餘元，未婚無子女，現與中
    風的父親同住，家境勉持，身體無重大疾病之身體經濟家庭
    生活狀況（詳訴字卷第173、175頁審判筆錄）等具體行為人
    責任基礎之一切情狀，分別量處如附表「主文」欄所示之刑
    ，以資儆懲。另斟酌被告所涉四罪之犯罪手段及罪質均屬相
    同，暨各次犯罪時間之間隔等情，合併定其應執行刑如主文
    所示。
據上論斷，應依刑事訴訟法第273條之1第1項、第299條第1項前
段，判決如主文。
本案經檢察官吳怡盈提起公訴，檢察官鄭積揚到庭執行職務。
中　　華　　民　　國　　111 　年　　11　　月　　16　　日
                  刑事第八庭  法  官  陳薏伩
以上正本證明與原本無異。
如不服本判決應於收受判決後20日內向本院提出上訴書狀，並應
敘述具體理由。其未敘述上訴理由者，應於上訴期間屆滿後20日
內向本院補提理由書（均須按他造當事人之人數附繕本）「切勿
逕送上級法院」。
中　　華　　民　　國　　111 　年　　11　　月　　16　　日
                              書記官　林曉汾
附錄本案論罪科刑法條：
毒品危害防制條例第10條第1、2項
施用第一級毒品者，處6月以上5年以下有期徒刑。
施用第二級毒品者，處3年以下有期徒刑。

附表
編號 犯罪事實 證據方法 主文 1 事實欄一㈠ 臺灣彰化地方檢察署鑑定許可書、彰化縣警察局和美分局採證同意書、應受尿液採驗人尿液檢體採集送驗紀錄、欣生生物科技股份有限公司110年11月25日濫用藥物尿液檢驗報告（毒偵一卷第35至41、95頁) 吳倫吉施用第一級毒品，累犯，處有期徒刑玖月。 2 事實欄一㈡ 彰化縣警察局鹿港分局委託檢驗尿液代號與真實姓名對照表、勘察採證同意書、欣生生物科技股份有限公司111年1月3日濫用藥物尿液檢驗報告（毒偵二卷第39至41頁、毒偵一卷第97頁） 吳倫吉施用第一級毒品，累犯，處有期徒刑玖月。 3 事實欄一㈢ 臺灣彰化地方檢察署檢察官強制到場（強制採驗尿液）許可書、去氧核醣核酸以外案件接受尿液採樣同意書、彰化縣警察局鹿港分局委託檢驗尿液代號與真實姓名對照認證單、欣生生物科技股份有限公司111年1月20日濫用藥物尿液檢驗報告（毒偵三卷第33至37頁、毒偵一卷第99頁） 吳倫吉施用第一級毒品，累犯，處有期徒刑玖月。 4 事實欄一㈣ 臺灣彰化地方檢察署檢察官強制到場（強制採驗尿液）許可書、欣生生物科技股份有限公司111年4月13日濫用藥物尿液檢驗報告、彰化縣警察局鹿港分局委託檢驗尿液代號與真實姓名對照表、採集尿液同意書（毒偵四卷第37至43頁） 吳倫吉施用第一級毒品，累犯，處有期徒刑玖月。